臺灣雲林地方法院刑事裁定　　　　　　　100年度聲字第540號
聲　請　人
即被告之姊　劉麗玉
被　　　告　劉治瀚
上列聲請人因被告詐欺案件（100 年度易字第203 號），聲請具
保停止羈押，本院裁定如下：
    主  文
聲請駁回。
    理  由
一、聲請意旨略以：請求准予具保停止羈押。
二、按被告或自訴人之配偶、直系或三親等內旁系血親或家長、
    家屬或被告之法定代理人於起訴後，得向法院以書狀或於審
    判期日以言詞陳明為被告或自訴人之輔佐人；被告及得為其
    輔佐人之人或辯護人，得隨時具保，向法院聲請停止羈押，
    刑事訴訟法第35條第1 項及第110 條第1 項分別定有明文，
    合先敘明。
三、經查：
  (一)聲請人劉麗玉為被告劉治瀚之胞姊，聲請人並提出書狀陳明
    為被告之輔佐人，有聲請人及被告劉治瀚之全戶戶籍資料查
    詢結果、刑事陳明為輔佐人狀各1 份在卷可稽，依上開規定
    ，其得為被告之輔佐人，自得為被告為具保停止羈押之聲請
    ，合先敘明。
  (二)被告劉治瀚因詐欺案件，於偵查中經本院訊問後，認被告劉
    治瀚業已坦承涉犯檢察官羈押聲請書所載之犯罪事實，並有
    共犯阮仁輝、唐勇安、楊勝倫之證詞及卷內相關證據等足資
    佐證，被告劉治瀚涉犯刑法第339 條第1 項詐欺取財罪，犯
    罪嫌疑重大，故於99年12月31日諭知以10萬元交保，並應於
    每星期三晚間6 時許以前，至桃園縣政府警察局普仁派出所
    報到。嗣被告於偵查中經傳、拘未到，臺灣雲林地方法院檢
    察署（下稱雲林地檢署）遂於同年3 月24日發布通緝，於隔
    日緝獲，雲林地檢署檢察官復聲請羈押，本院認被告劉治瀚
    犯罪嫌疑重大，且經通緝到案，又根據共犯阮仁輝陳稱：被
    告劉治瀚找其一起逃往大陸，且將戒指交給其要其繼續為詐
    欺之犯行等語，足認被告劉治瀚有逃亡之事實及逃亡之虞，
    且有再反覆實施詐欺之虞，而有羈押之必要，爰依刑事訴訟
    法第101 條第1 項第1 款及第101 條之1 第1 項第7 款之規
    定，而於100 年3 月25日裁定將被告劉治瀚羈押，分別有99
    年度聲羈字第418 號、100 年度聲羈字第84號卷附之訊問筆
    錄及押票附卷可查。
  (三)嗣被告劉治瀚於起訴移審程序中，坦承涉有起訴書所載之詐
    欺取財犯行，並有共犯唐勇安、楊勝倫、阮仁輝之證詞及被
    害人等之指述、扣案物、照片等證據在卷可考，本院因之認
    被告劉治瀚涉犯詐欺取財之犯行，犯罪嫌疑重大，且被告前
    經交保10萬元，並諭知定期至警局報到，惟嗣後未能履行，
    有事實足認有逃亡之虞，再被告劉治瀚前於98年間即因相同
    手法詐欺取財，經臺灣高等法院於99年8 月31日判處有期徒
    刑1 年6 月確定，竟於短期內再犯本罪，足見有反覆實施犯
    罪之虞，而有羈押之必要，爰於100 年4 月1 日裁定將被告
    劉治瀚羈押，有本院100 年度易字第203 號卷附訊問筆錄及
    押票在卷可考。
  (四)聲請人雖具狀聲請具保停押，惟查被告劉治瀚前經本院於99
    年12月31日諭知交保後，嗣於100 年2 月23日偵查庭中經合
    法傳喚而未到庭，同日到庭之共犯阮仁輝供承：被告劉治瀚
    跟其說這件會關很久，找其一起逃往大陸，而且拿出戒指交
    給其，要其繼續為詐欺之犯行等語，並當庭提出偽造之黃金
    戒指12枚為證。而被告劉治瀚經拘提未獲，桃園縣警察局中
    壢分局復提出職務報告，稱被告劉治瀚於100 年1 月5 日至
    同年2 月16日止共報到7 次，惟自斯時起至同年3 月5 日止
    已2 次未辦理報到等語，而被告劉治瀚於移審時經本院訊問
    後，坦稱：伊有問書記官可不可以請假，檢察官說不行，但
    是阮仁輝跟伊說1 次不到沒有關係，過幾天警察有到伊家，
    伊跟伊的家人都嚇到不知道怎麼辦，伊太太很怕，怕定期報
    到就會被抓走等語，有本院100 年度易字第203 號卷附之訊
    問筆錄在卷可考，而被告劉治瀚於偵查中與檢方書記官聯絡
    後，經書記官明確告知需用書面請假，並告知被告劉治瀚務
    必到庭等情，亦有本院洽辦公務電話紀錄單在卷可考，足認
    被告劉治瀚明知遭檢方傳喚、拘提，卻未遵期到案，且因害
    怕被查獲，蓄意不向警方報到，堪認被告劉治瀚確有逃亡之
    事實。再者，被告於100 年3 月25日本院聲羈庭中雖辯稱沒
    有邀共犯阮仁輝逃往大陸，惟亦坦承有與共犯阮仁輝見面及
    交付戒指予共犯阮仁輝等情，有本院100 年度聲羈字第84號
    卷附訊問筆錄在卷可考，足認被告劉治瀚身邊尚有已完成之
    偽造金飾尚未扣案，是縱使相關製造機具已扣案，亦無法排
    除被告劉治瀚有反覆實施同一犯罪之虞。
  (五)聲請人雖於本院100 年5 月23日準備程序中陳稱希望讓被告
    劉治瀚交保，以利被告劉治瀚親自處理與本案被害人之賠償
    及和解事宜等語，有本院100 年度易字第203 號卷附準備程
    序筆錄附卷可參，惟聲請人於同次庭期尚表示本來希望以電
    話與本案被害人聯絡，請被害人傳真匯款資料，以與被害人
    和解，且要與被告阮仁輝一起跟被害人和解等語，而被告阮
    仁輝亦當庭表示要與被告劉治瀚一起賠償被害人等情，是本
    院認被告劉治瀚若確有心賠償被害人，由聲請人及被告阮仁
    輝與被害人聯絡賠償事宜即可，而本院亦依聲請人之請求，
    主動與本案被害人聯絡可接受之協調方式，顯見並非一定要
    由被告劉治瀚親自處理，且被害人亦未必願意與被告劉治瀚
    當面接觸，是聲請人據此理由要求讓被告劉治瀚具保停押，
    礙難准許。
  (六)綜上所述，本院認有相當理由可認被告劉治瀚有逃亡及反覆
    實施同一犯罪之虞，而有刑事訴訟法第101 條第1 項第1 款
    、第101 條之1 第1 項第7 款之情形，且無其他替代方案足
    供擔保被告劉治瀚日後到庭接受審判，非予羈押，顯難確保
    審判及執行之進行，原羈押之原因及必要性均依然存在。至
    於聲請人另所指稱被告劉治瀚交保後方有利與被害人和解等
    情，並非刑事訴訟法第114 條各款所定不得駁回具保停止羈
    押聲請之事由。是本件聲請為無理由，應予駁回。
三、依刑事訴訟法第220條，裁定如主文。
中    華    民    國  100     年    5     月    31    日
                  刑事第五庭    審判長法  官  吳基華
                                      法  官  張文俊
                                      法  官  段奇琬
以上正本證明與原本無異。
如不服本裁定，應於裁定送達後5 日內向本院提出抗告狀（須附
繕本）。
                                      書記官  高培馨
中    華    民    國  100     年    5     月    31    日